【裁判字號】    97,抗,197
【裁判日期】    970311
【裁判案由】    本票裁定
【裁判全文】
臺灣臺北地方法院民事裁定               97年度抗字第197號
抗  告  人  甲○○
相  對  人  台新國際商業銀行股份有限公司
法定代理人  乙○○
上列當事人間請求本票裁定事件，抗告人對於民國96年10月9日
本院所為之96年度票字第60994號裁定提起抗告，本院裁定如下
：
    主  文
抗告駁回。
抗告程序費用新台幣壹仟元由抗告人負擔。
    理  由
一、按執票人向本票發票人行使追索權時，得聲請法院裁定後強
    制執行，票據法第123條定有明文。次按本票執票人，依上
    開規定，聲請法院裁定許可對發票人強制執行，係屬非訟事
    件，此項聲請之裁定，及抗告法院之裁定，僅依非訟事件程
    序，以審查強制執行許可與否，並無確定實體上法律關係存
    否之效力，如發票人就票據債務之存否有爭執時，應由發票
    人提起確認之訴，以資解決（最高法院57年台抗第76號判例
    意旨參照）。
二、本件相對人主張：相對人執有抗告人於民國93年8月26日簽
    發之本票1紙，金額新臺幣（下同）610,000元，付款地在台
    北市，利息按年息6.47%計算，免除作成拒絕證書，到期日
    96年5月9日，詎於到期後經提示僅支付其中部分外，其餘
    427,486元未獲付款，為此提出本票1紙，聲請裁定就上開金
    額及依法定利率計算之利息准許強制執行等。已據其提出本
    票1紙為據。
三、抗告人抗告意旨略以：抗告人簽發本票予相對人時，約定自
    93年9月至98年9月止，以每月給付10,167元共5年為清償方
    式，抗告人持續清償至95年12月，27個月共償還274,509元
    （計算式：10,167*27=274,509），後因繳款吃力而自96年1
    月向銀行公會消金案件債務協商機制與債權銀行達成償還協
    議，相對人每月亦自最大債權銀行即日盛商業銀行股份有限
    公司分配到6,342元之金額，繳款期限僅維持96年1月至96年
    5月共5期，清償金額為31,710元（計算式：6,342*5=31,710
    ），故從93年9月至96年5月，抗告人應以清償306,219元（
    計算式：274,509+31,710=306,219），剩餘未清償部份應為
    303,781元（計算式：610,000-306,219=303,781），相對人
    所稱未清償債務為427,486元明顯有誤，為免有損抗告人權
    益，爰依法提起抗告求為廢棄原裁定等語。經查，相對人主
    張之事實，業據提出系爭本票1紙為證，並為抗告人所不爭
    執，而原審就系爭本票為形式上之審查，認其已具備本票各
    項應記載事項，合於票據法第120條規定，屬有效之本票，
    乃裁定准許強制執行，並無不合。抗告人稱實際積欠金額與
    相對人主張容有出入意云云，縱為屬實，亦係實體法上之爭
    執，核屬票據債務存否之爭執，揆諸上開說明，應由抗告人
    提起確認之訴，以資解決，不得於非訟事件程序中為此爭執
    ，抗告法院亦不得予以審究。從而，抗告意旨指摘原裁定不
    當，求予廢棄，為無理由，應予駁回。
四、據上論結，本件抗告為無理由，依非訟事件法第21條第2項
    、第24條第1項、第46條、民事訴訟法第495條之1第1項、第
    449條第1項、第78條，裁定如主文。
中    華    民    國    97    年    3     月    11    日
                  民事第五庭審判長法  官
                                  法  官
                                  法  官  林妙黛
以上正本係照原本作成。
本裁定不得抗告。
中    華    民    國    97    年     3     月     日
                                  書記官  陳怡君


司法院資訊處製作；財團法人民間司法改革基金會備份。
